ACORDAO-COMPLETO-2558239

ACÓRDÃO DE RELAÇÃO

ACÓRDÃO DE RELAÇÃO 2433/2022 ATA 41/2022 - PLENÁRIO

Acórdão 2433/2022-TCU-Plenário
	VISTOS e relacionados estes autos de Monitoramento quanto ao atendimento ao Acórdão 1445/2022-TCU-Plenário, que proferiu determinações ao Ministério da Justiça e Segurança Pública (MJSP) para que se abstivesse de realizar novas aquisições ou permitir qualquer adesão adicional às Atas de Registro de Preços 28 e 29/2021, firmadas em relação aos itens 2 a 5 do Pregão Eletrônico 37/2020 com as empresas Foot Comercial Ltda. e Primax Distribuidora Ltda., e realizasse novo procedimento licitatório para fornecimento dos itens 2 a 5 do Pregão Eletrônico 37/2020, em atenção ao princípio da economicidade, para futuras contratações, no caso de as aquisições ainda serem necessárias (item 9.3) , bem como determinou ao 40º Batalhão de Infantaria que se abstivesse de adquirir o saldo remanescente de sua adesão às Atas de Registro de Preços 28 e 29/2021, firmadas em relação aos itens 2 a 5 do Pregão Eletrônico 37/2020 (item 9.4) ;
	Considerando que o certame visava à aquisição de uniformes (vestimentas operacionais profissionais) personalizados, para atender as necessidades da Secretaria de Operações Integradas - SEOPI do Ministério da Justiça e Segurança Pública e órgãos participantes do Registro de Preços;
	Considerando, no tocante ao subitem 9.3.1 do Acórdão 1445/2022-TCU-Plenário, que o MJSP, como ente gerenciador do procedimento, deu notícia do decisum em epígrafe a todos os órgãos públicos participantes das Atas de Registro de Preços 28 e 29/2021-Segen derivadas do Pregão Eletrônico 37/2020, tendo sido devidamente cientificados da deliberação as instâncias internas dos órgãos responsáveis pela contratação e a própria empresa contratada (peças 10-13) ;
	Considerando, com relação ao subitem 9.3.2 do Acórdão 1445/2022-TCU-Plenário, a informação prestada de que não se vislumbraria "a possibilidade de novas demandas e de novo procedimento licitatório" (peça 10, p. 2) ;
	Considerando que o Monitoramento a respeito do cumprimento da determinação contida no subitem 9.4 do Acórdão 1445/2022-TCU-Plenário, endereçada ao 40º Batalhão de Infantaria, já vem sendo conduzido, de modo específico, por meio do TC Processo 016.773/2022-5;
	Considerando, afinal, a instrução técnica de peças 16-17,
	ACORDAM os Ministros do Tribunal de Contas da União, reunidos em Sessão de Plenário, por unanimidade, em: considerar atendidas as medidas solicitadas no subitem 9.3. do Acórdão 1445/2022-TCU-Plenário; e determinar o apensamento do processo ao processo originador (TC Processo 041.972/2021-0) , nos termos do art. 36 da Resolução-TCU 259/2014, alterada pela Resolução-TCU 321/2020.
1. Processo TC-Processo 016.768/2022-1 (MONITORAMENTO) 
	1.1. Órgão/Entidade: Ministério da Justiça e Segurança Pública.
	1.2. Relator: Ministro-Substituto Augusto Sherman Cavalcanti.
	1.3. Representante do Ministério Público: não atuou.
	1.4. Unidade Técnica: Secretaria de Controle Externo de Aquisições Logísticas (Selog) .
	1.5. Representação legal: não há.

AUGUSTO SHERMAN

não há.

Não atuou.

MONITORAMENTO (MON)

Secretaria de Controle Externo de Aquisições Logísticas (Selog).